最高法院刑事判決　　　　　　　　　 111年度台上字第2555號
上　訴　人　朱竣暉



上列上訴人因違反毒品危害防制條例案件，不服臺灣高等法院臺
中分院中華民國111年3月8日第二審判決（111年度上訴字第95號
，起訴案號：臺灣苗栗地方檢察署110 年度偵字第2156號），提
起上訴，本院判決如下：
    主  文
上訴駁回。
    理  由
一、按刑事訴訟法第377 條規定，上訴於第三審法院，非以判決
    違背法令為理由，不得為之。是提起第三審上訴，應以原判
    決違背法令為理由，係屬法定要件。如果上訴理由書狀並未
    依據卷內訴訟資料，具體指摘原判決不適用何種法則或如何
    適用不當，或所指摘原判決違法情事，顯與法律規定得為第
    三審上訴理由之違法情形，不相適合時，均應認其上訴為違
    背法律上之程式，予以駁回。
二、本件原判決綜合全案證據資料，本於事實審採證認事之職權
    ，認定上訴人朱竣暉有如其事實欄所載犯行，因而撤銷第一
    審之科刑判決，改判論處上訴人犯共同販賣第三級毒品未遂
    罪刑，及宣告相關之沒收。原判決就採證、認事、用法及量
    刑，已詳為敘明其所憑之證據及認定之理由。核原判決所為
    論斷說明，俱有卷內證據資料可資覆按，從形式上觀察，並
    無足以影響其判決結果之違法情形存在。
三、刑法第74條第1 項雖規定，法院對於具備緩刑要件之刑事被
    告，認為以暫不執行刑罰為適當者，得宣告緩刑。惟有無以
    暫不執行刑罰為適當之情形，事實審法院本有權依個案具體
    情節斟酌決定，包括就被告之性格、犯罪狀況、有無再犯之
    虞，以及能否由於刑罰之宣告而策其自新等一切情形，予以
    審酌裁量，若無濫用裁量權之情事，尚不得任意指為違法。
    原判決載敘：上訴人雖無前科，惟其正值青年，不思以正當
    途徑賺取金錢，卻投入販毒集團，參與交付毒品予他人及收
    取價金之販賣毒品犯行，上訴人為警查獲販賣毒品未遂之次
    數雖僅1 次，然警方當場查獲其持有供販賣之毒品咖啡包高
    達59包，顯見其非偶一為之，且犯後態度並非良好，難認顯
    有悔意。縱其規模與毒品「盤商」未必相同，惟惡性程度非
    輕。又自上訴人犯罪所得、販賣對象以觀，客觀上均不足使
    其惡行獲得一般社會大眾之同情及諒解。況上訴人為謀個人
    私利共同販賣毒品，所為對我國之社會治安、公共利益及國
    人身心健康可能產生之危害非輕，殊無暫不執行其刑為適當
    之情形可言，自不宜予以諭知緩刑，檢察官上訴指摘第一審
    判決諭知緩刑難謂允當，為有理由等旨。已敘明不予宣告緩
    刑之理由，依上開說明，並無濫用裁量權之情事。上訴意旨
    主張上訴人係初犯、犯罪情節輕微、事後坦承犯行等節，爭
    執第一審判決所為附條件緩刑之宣告，於法並無不合，指摘
    原判決將第一審判決撤銷改判，不予諭知緩刑，有適用法則
    不當之違法，難認係上訴第三審之合法理由。
四、依上所述，本件上訴違背法律上之程式，應予駁回。又本件
    既係從程序上駁回上訴，則上訴人請求諭知附條件緩刑，本
    院即無從審酌，附此指明。
據上論結，應依刑事訴訟法第395條前段，判決如主文。
中    華    民    國    111   年     6    月    29    日
                  刑事第六庭審判長法  官  李  英  勇  
                                  法  官  洪  兆  隆  
                                  法  官  楊  智  勝  
                                  法  官  吳  冠  霆  
                                  法  官  邱  忠  義  
本件正本證明與原本無異
                                  書記官
中    華    民    國    111   年     6    月    30    日